【裁判字號】    99,訴,893
【裁判日期】    991222
【裁判案由】    毒品危害防制條例
【裁判全文】
臺灣基隆地方法院刑事判決               99年度訴字第893號
公  訴  人  臺灣基隆地方法院檢察署檢察官
被      告  葉文郁
上列被告因毒品危害防制條例案件，經檢察官提起公訴（99年度
毒偵字第1814號），被告就被訴事實為有罪之陳述，本院合議庭
裁定由受命法官獨任進行簡式審判程序審理，判決如下：
    主  文
葉文郁施用第一級毒品，累犯，處有期徒刑柒月，扣案含第一級
毒品海洛因之殘渣袋貳個沒收銷燬之、注射針筒壹支及分裝匙壹
支均沒收。
    事實及理由
一、犯罪事實：
  (一)葉文郁前因施用第二級毒品案件，經觀察、勒戒後，認無繼
    續施用毒品傾向，經臺灣基隆地方法院檢察署檢察官於民國
    87年11月25日，以87年度偵字第4505號為不起訴處分確定，
    並於翌（26）日釋放。又因分別施用第一級、第二級毒品案
    件，經本院以92年度訴字第487號、92年度基簡字第905號判
    決分別判處有期徒刑7月、4月確定，經合併定其應執行刑為
    有期徒刑10月，其中施用第一級毒品部分，另經檢察官以二
    犯為由聲請准予執行觀察、勒戒後，因認有繼續施用毒品之
    傾向，經裁定送強制戒治，自92年10月20日起執行，惟於93
    年1月9日因毒品危害防制條例修正而免除戒治（非屬執行完
    畢釋放），接續執行上開刑案有期徒刑10月，於93年11 月8
    日縮刑期滿執行完畢；再因施用毒品案件，由臺灣基隆地方
    法院檢察署檢察官提起公訴，經本院以95年度訴字第685 號
    判決判處有期徒刑8月、5月，應執行有期徒刑1 年，台灣高
    等法院撤銷原判決，判決有期徒刑8月、5月，應執行有期徒
    刑1 年，嗣經最高法院上訴駁回確定，嗣因減刑，應執行有
    期徒刑6 月；復因施用毒品案件，由臺灣基隆地方法院檢察
    署檢察官提起公訴，經本院判處有期徒刑5 月確定，二案接
    續執行，於97年7月16日縮刑期滿執行完畢（為累犯）。
  (二)詎葉文郁仍未戒除毒癮惡習，復基於施用第一級毒品海洛因
    之犯意，於99年10月5日14時許，在基隆市○○路177巷27號
    2 樓，以將第一級毒品海洛因置放於注射針筒內，以注射之
    方式，施用第一級毒品1次。嗣於99年10月6日15時40分許，
    在基隆市○○路177巷27號2樓為警持本院法官核發之搜索票
    查獲，並扣得含有第一級毒品海洛因之殘渣袋2 個、注射針
    筒1支、分裝匙1支及安非他命吸食器1 組，復經其同意採尿
    送驗結果，呈嗎啡陽性反應，始悉上情。
二、本件被告葉文郁所犯者非為死刑、無期徒刑、最輕本刑為3
    年以上有期徒刑之罪或高等法院管轄第一審案件，其於準備
    程序進行中，先就被訴事實為有罪之陳述，經告知其簡式審
    判程序之要旨，並聽取公訴人、被告之意見後，本院業已依
    刑事訴訟法第273 條之1第1項之規定，裁定由受命法官獨任
    以簡式審判程序進行本案之審理。
三、認定事實所依據之證據及理由：
  (一)被告自白：被告於本院審理中自白其於前述時、地施用第一
    級毒品海洛因之犯行事實，其任意自白核與下列事證相符，
    應堪可採為證據。
  (二)尿液檢驗結果：台灣尖端先進生技醫藥股份有限公司濫用藥
    物檢驗報告乙紙，足證被告經警查獲後採集之尿液經檢驗結
    果，呈施用第一級毒品海洛因代謝後之嗎啡陽性反應。
  (三)扣案物證：扣案之含海洛因之殘渣袋1個、注射針筒1支、分
    裝匙1支可資佐證。
  (四)臺灣高等法院被告前案紀錄表在卷可按，足證被告確有如事
    實欄所載之觀察勒戒、徒刑執行等情形。
二、論罪及科刑之理由：
  (一)查海洛因係毒品危害防制條例所列管之第一級毒品，此為該
    條例第2條第2項第1 款所明定。核被告葉文郁所為，係犯毒
    品危害防制條例第10條第1 項之施用第一級毒品罪。被告上
    開施用第一級毒品海洛因時，所持有毒品海洛因之低度行為
    ，應為其施用毒品之高度行為所吸收，不另論罪。
  (二)被告前曾受如事實欄所示之有期徒刑執行完畢，有臺灣高等
    法院被告前案紀錄表在卷可按，其於受事實欄所示有期徒刑
    執行完畢後之5 年內，故意再犯本件有期徒刑以上之罪，為
    累犯，應依刑法第47條第1項加重其刑。
  (三)本院審酌被告犯罪之動機，曾有施用毒品前科，仍不知戒除
    ，再度施用毒品，惟犯罪後坦承犯行，且所犯之施用毒品犯
    行乃戕害自己身心健康，尚未危及他人等一切情狀，量處如
    主文所示之刑。
  (四)本案扣案含海洛因之殘渣袋2 個（因量微無法析離），應依
    毒品危害防制條例第18條第1 項宣告沒收銷燬之。另扣案之
    注射針筒1支、分裝匙1支，為被告所有，供本件施用毒品所
    用之物，業據被告供承在卷，故應依刑法第38條第1項第2款
    之規定宣告沒收之。至於扣案之安非他命吸食器1 組，非被
    告所有，亦與本案無涉，不另為沒收之宣告。
據上論斷，應依刑事訴訟法第273條之1、第299條第1項前段，毒
品危害防制條例第10條第1項、第18條第1項，刑法第11條前段、
第47條第1項、第38條第1項第2款前段，判決如主文。
本案經檢察官陳佳宏到庭執行職務。
中    華    民    國    99    年    12    月    22    日
                  刑事第五庭法    官  齊潔
以上正本證明與原本無異。
如不服本判決應於收受送達後10日內向本院提出上訴書狀，並應
敘述具體理由；其未敘述上訴理由者，應於上訴期間屆滿後20日
內向本院補提理由書（均須按他造當事人之人數附繕本）「切勿
逕送上級法院」。
中    華    民    國    99    年    12    月    22    日
                            書 記 官  李繼業
附錄論罪法條：
毒品危害防制條例第10條
施用第一級毒品者，處 6 月以上 5 年以下有期徒刑。
施用第二級毒品者，處 3 年以下有期徒刑。

司法院資訊處製作；財團法人民間司法改革基金會備份。
